臺灣臺北地方法院刑事判決
110年度審訴字第640號
公  訴  人  臺灣臺北地方檢察署檢察官
被      告  蘇御飛


選任辯護人  黃柏融律師
上列被告因違反洗錢防制法等案件，經檢察官提起公訴（109年
度偵字第28471號）及移送併辦（110年度偵字第14324號），被
告於準備程序中為有罪之陳述，經本院合議庭裁定以簡式審判程
序審理，判決如下：
    主  文
蘇御飛犯如附表編號1至3「罪名及宣告刑」欄所示之罪，各處如
附表編號1至3「罪名及宣告刑」欄所示之刑。應執行有期徒刑伍
月，應執行罰金新臺幣貳萬元，罰金如易服勞役，以新臺幣壹仟
元折算壹日。緩刑貳年，緩刑期中付保護管束，並應自本判決確
定之日起壹年內接受伍場次之法治教育課程。
    犯罪事實
一、蘇御飛於民國109年7月22日利用行動電話通訊軟體在社群軟
    體臉書之求職訊息中，與真實姓名、確實年籍均不詳、暱稱
    「廖容君►SN人力派遣/打工/兼職/PT/找工作/工讀（基隆/
    新北/臺北/桃園/中壢/新竹/）」之成年人（無從認定未滿1
    8歲或人數為3人以上）接洽，應徵兼職工作，嗣雙方以通訊
    軟體Line連繫，對方自稱為「安聯投信電子交易平台經營虛
    擬貨幣交易，工作內容係收集帳戶註冊綁定交易所有交易產
    生，需及時完成入金的提領工作，即僅需提供個人申辦帳戶
    並依指示提領出交予指定人員，即可獲得高額以提領金額4％
    計算之高額報酬」，蘇御飛明知金融機構帳戶為個人信用、
    財產之重要表徵，具有一身專屬性質，申設金融機構帳戶亦
    無特殊條件限制，任何人或公司、行號等均得同時在不同金
    融機構申設多數帳戶供己使用，倘提供予不詳他人使用，可
    能遭詐欺犯罪者利用作為收取詐欺犯罪所得贓款之犯罪工具
    ，且臨櫃提款或是操作自動櫃員機自金融帳戶提領款項並非
    困難，毋庸以高額報酬聘請他人為之，亦明知上開應徵的工
    作內容僅係提供帳戶、領款及交款等簡單事項，卻能領取高
    額報酬，依其智識程度及社會生活經驗，已可預見上開與其
    聯繫之人員顯為詐欺犯罪者，亦可預見其所從事的工作內容
    即是俗稱之「車手」工作，且其若依指示從事上開工作內容
    ，將可供詐欺犯罪者遂行詐欺取財犯行及掩飾、隱匿詐欺取
    財犯罪所得之去向、所在，詎蘇御飛為賺取上開高額報酬，
    竟仍基於縱使擔任詐欺犯罪者之「車手」提供帳戶予對方匯
    入詐欺款項並依指示提領款項交予指定之人，亦不違反其本
    意之不確定故意，應允從事上開工作，而與暱稱「張智傑」
    、自稱「陳外務」之人共同基於意圖為自己不法之所有詐欺
    取財、洗錢之犯意聯絡，由蘇御飛將其申辦國泰世華商業銀
    行帳號000000000000號帳戶及所申辦第一商業銀行帳號0000
    0000000號帳戶資料提供予自稱「張凱祥」之人，該詐欺犯
    罪者掌握蘇御飛上開帳戶後，即於附表編號1至3所示時間，
    聯繫附表編號1至3所示之吳嘉惠、潘佰巍、林橋繕等人，以
    附表編號1至3所示不實內容致吳嘉惠、潘佰巍、林橋繕等人
    均陷於錯誤，而依指示至附表編號1至3所示地點操作ATM，
    致將如附表編號1至3所示金額分別匯入蘇御飛申辦上開帳戶
    內，詐欺犯罪者即於109年8月2日聯繫蘇御飛提領帳戶內款
    項，蘇御飛即依詐欺者之指示，於附表編號1至3所示時間、
    地點提領如附表編號1至3所示金額款項後，並依指示將所領
    得款項交予真實姓名、年籍均不詳自稱「陳外務員」之人，
    以此方式掩飾、隱匿詐欺取財犯罪所得之去向、所在，蘇御
    飛並收受新臺幣（下同）4000元之報酬。
二、嗣因吳嘉惠、潘佰巍、林橋繕查覺遭詐欺均報警，由警方循
    線查悉上情。
三、案經吳嘉惠、潘佰巍、林橋繕等人分別訴請新北市政府警察
    局新店分局、高雄市政府警察局仁武分局報告臺灣臺北地方
    檢察署檢察官提起公訴、併案審理。
    理  由
一、本案被告所犯者為刑事訴訟法第273條之1第1項所定死刑、
    無期徒刑、最輕本刑為3年以上有期徒刑以外之罪，且非高
    等法院管轄之第一審案件，而被告就被訴事實為有罪之陳述
    ，經告知簡式審判程序之旨並聽取被告及檢察官之意見後，
    本院合議庭裁定改行簡式審判程序，是本案之證據調查，依
    刑事訴訟法第273條之2規定，不受同法第159條第1項、第16
    1條之2、第161條之3、第163條之1及第164條至第170條等規
    定之限制，合先敘明。
二、認定犯罪事實所憑證據及理由：
（一）上開犯行，業據被告於本院準備程序及審理中均坦認無訛
      （見本院卷第94、110頁），核與證人即告訴人指述遭詐
      欺匯款後即遭提領之情相符（見28471號偵查卷第31至35
      、39至41、49至51頁），復有被告申辦國泰世華銀行帳號
      000-00-000000-0帳戶存簿封面、第一商業銀行帳號00000
      000000號帳戶內頁明細、被告與暱稱「廖容君」、「張智
      傑」等詐欺者之LINE對話紀錄、被告於附表編號1至3所示
      時地提領詐欺款項之監視器翻拍照片6張、警方整理被告
      提領熱點一覽表，國泰世華商業銀行存匯作業管理部109
      年9月29日以國世存匯作業字第1090146177號函附被告申
      辦該銀行帳戶基本資料、交易往來明細，及第一商業銀行
      109年11月4日一總營集字第129043函附客戶基本資料、存
      摺存款客戶歷史交易明細表、帳號000-00000000000號帳
      戶交易明細均附卷可按（見28471號偵查卷第17、19至29
      、67至107、121至131頁，見14324號偵查卷第27至36頁）
      ，及證人吳嘉惠提出利用行動電話網路銀行轉帳翻拍照片
      、證人潘佰巍提出郵政自動櫃員機ATM轉帳交易明細單等
      均在卷可按（見28471號偵查卷第47、55頁）；此外，並
      有高雄市政府警察局林園分局大寮分駐所受理詐騙帳戶通
      報警示簡便格式表、內政部警政署反詐騙諮詢專線紀錄表
      、金融機構聯防機制通報單、新北市政府警察局永和分局
      永和派出所受理詐騙帳戶通報警示簡便格式表、金融機構
      聯防機制通報單、屏東縣政府警察局屏東分局建國派出所
      受理詐騙帳戶通報警示簡便格式表均附卷足徵（見28471
      號偵查卷第37、43、45、53頁）。據上，被告自白核與事
      證相符，堪以採信。
（二）按犯罪之成立或既遂與犯罪行為之全部完成或終了，非必
      然同屬一事，而得依個案事實分別以觀（最高法院106年
      度台上字第2695號判決意旨參考）。刑法第339條第1項之
      普通詐欺取財罪係以意圖為自己或第三人不法之所有，以
      詐術使人將本人或第三人之物交付，為其犯罪之基本構成
      要件，此觀該2條項之規定自明。又詐欺取財罪，係目的
      犯，以意圖為自己或第三人不法之所有，為其特別之主觀
      構成要件要素，而在行為人實行詐欺取財犯行之最終目的
      係在取得所騙取財物現實占有（持有）之場合，即如本案
      之詐欺者實行詐欺取財犯行之最終目的，在於取得被害人
      遭詐騙款項之實際占有之情形，提供帳戶予該詐欺犯使用
      ，並持提款卡出面提領被害人遭詐騙款項之行為，因係該
      罪目的行為之一部，屬詐欺取財罪之部分構成要件行為，
      苟有參與其事，即係分擔實行詐欺取財之犯罪行為。況被
      害人遭詐欺後，雖已將款項匯入指定帳戶，但相關款項在
      被提領前，該帳戶隨時有被查覺而遭凍結之可能，故分擔
      出面提領詐欺款項之工作，更是該詐欺犯者最終完成詐欺
      取財犯行之關鍵行為（最高法院107年度台上字第1851號
      判決參照）。是被告依暱稱「張智傑」指示提供其申辦2
      帳戶帳號資料，進而依指示持相關帳戶提款卡分別前往提
      領匯入其申辦帳戶內款項之行為，並交予所指示之「陳外
      務員」收受等所為，確屬參與分擔詐欺取財構成要件之行
      為甚明。
（三）被告依指示提供名下帳戶並提領、轉交該帳戶內之金錢，
      乃係本案詐欺者所詐欺取得款項，並未逸脫其可預見之範
      圍，則其為獲取高額報酬，仍按指示提供帳戶、提領、交
      付款項，以此方式參與詐欺集團之詐欺取財犯行，其主觀
      心態上顯然對於其行為成為詐欺取財犯罪計畫之一環，而
      促成犯罪既遂之結果予以容任。是其雖無積極使詐欺取財
      犯罪發生之欲求，仍有縱為詐欺集團提領、交付之款項為
      詐欺財產犯罪所得，亦不違背本意，提供其所申辦上開銀
      行帳戶為人頭帳戶資料，進而依指示提領、交付款項，而
      被告主觀上應具有與該詐欺犯共同詐欺取財之不確定故意
      亦明。　　　
（四）至於被告參與本案詐欺犯行，僅見過「陳外務」該人，其
      餘均係利用通訊軟體臉書、或LINE進行對話之「廖容君」
      、「張智傑」及「陳外務」等人，不能排除1人使用不同
      門號設定不同暱稱情形，即究否為同一人，尚有疑義，且
      本案卷內並無其他證據可認被告所參與該詐欺犯行有3人
      以上，故據罪證有疑利於被告原則，難認被告對於本案所
      為有3人以上參與之直接或間接故意。並應認本案僅為被
      告與「陳外務」共犯本案詐欺犯行。
（五）105年12月28日修正公布，並於106年6月28日生效施行之
      洗錢防制法第2條第2款規定：本法所稱洗錢，指掩飾或隱
      匿特定犯罪所得之本質、來源、去向、所在、所有權、處
      分權或其他權益者。從而，行為人對於特定犯罪所得，基
      於洗錢之犯意，參與整體洗錢過程中任一環節之處置、分
      層化或整合行為，致生洗錢防制法所保護法益之危險者，
      即應屬新法所欲禁絕之洗錢行為。行為人如意圖掩飾或隱
      匿特定犯罪所得來源，而將特定犯罪所得直接消費處分，
      或移轉交予其他共同正犯予以隱匿，甚或交由共同正犯以
      虛假交易外觀掩飾不法金流移動，依上開規定，皆已侵害
      該法之保護法益，係屬洗錢行為(最高法院108年度台上字
      第3993號判決意旨參照)。本案被告所參與之詐欺罪，為
      洗錢防制法第3條第2款所稱之特定犯罪，觀其犯罪手法，
      係先由不詳詐欺者施以詐術，且指定將詐欺所得之款項匯
      至被告申辦如附表所示之帳戶，再通知被告提領出轉交不
      詳之人，製造金流斷點，使司法機關難以追查犯罪所得之
      蹤跡及與後續犯罪所得持有者，以達隱匿特定犯罪所得之
      所在及去向。而被告分擔實行上開行為，是其與共犯間，
      有隱匿特定犯罪所得去向之洗錢及詐欺取財之犯意聯絡及
      行為分擔，亦屬明確。
（六）綜上所述，本件事證明確，被告犯行洵堪認定，應依法論
      罪科刑。　　　　　　
三、論罪科刑：
（一）正犯、從犯之區別，係以其主觀之犯意及客觀之犯行為標
      準，凡以自己犯罪之意思而參與犯罪，無論其所參與者是
      否犯罪構成要件之行為，皆為正犯，其以幫助他人犯罪之
      意思而參與犯罪，其所參與者，苟係犯罪構成要件之行為
      ，亦為正犯，必以幫助他人犯罪之意思而參與犯罪，其所
      參與者又為犯罪構成要件以外之行為，始為從犯（最高法
      院25年上字第2253號裁判參照）。本件被告就其提供個人
      申辦帳戶予詐欺犯使用，並依指示提領詐騙款項後轉交等
      所為詐騙不法所得有所認識及預見，仍依「張智傑」之指
      示領取附表編號1至3所示告訴人等遭詐騙之款項，並將所
      領出現金交予指定之陳外務員，足徵被告係以自己犯罪之
      意思，參與詐欺取財犯罪構成要件之行為。是核被告所為
      ，係犯刑法第339條第1項之詐欺取財罪及洗錢防制法第14
      條第1項之一般洗錢罪。公訴意旨認被告係以幫助意思所
      參與詐欺取財構成要件以外行為，僅構成幫助詐欺取財，
      顯有誤會，惟因起訴之基本社會事實同一，且亦經本院告
      知被告審理範圍包含上揭共犯詐欺罪及洗錢罪（見本院卷
      第94、145頁），並予被告、辯護人表示意見之機會，並
      無礙被告之防禦權。至刑事訴訟法第300條所謂變更法條
      ，係指罪名之變更而言。正犯與幫助犯，僅係犯罪型態與
      得否減刑有所差異，適用之基本法條及所犯罪名並無不同
      ，其行為態樣固有共同正犯、單獨犯之分，然尚無變更檢
      察官起訴法條之必要（最高法院108年度台上字第3676號
      判決意旨參照），故本件自毋庸變更起訴法條。至於組織
      犯罪防制條例所稱犯罪組織，指3人以上，以實施強暴、
      脅迫、詐術、恐嚇為手段或最重本刑逾5年有期徒刑之刑
      之罪，所組成具有持續性或牟利性之有結構性組織，同條
      例第2條第1項定有明文，同樣以「3人以上」為要件，故
      亦無從對被告論以同條例第3條第1項本文後段之參與犯罪
      組織罪，附此敘明。
（二）共犯：
　　　被告與暱稱「張智傑」及自稱「陳外務員」等人間，就本
      案所為附表編號1至3所示各次犯行均有犯意聯絡及行為分
      擔，應論以共同正犯。
（三）接續犯：
　　　數行為於同時同地或密切接近之時，地實行，侵害同一之
      法益，各行為之獨立性極為薄弱，依一般社會健全觀念，
      在時間差距上，難以強行分開，在刑法評價上，以視為數
      個舉動之接續施行，合為包括之一行為予以評價，較為合
      理，則屬接續犯（最高法院86年度台上字第3295號判決參
      照）。查詐欺犯者就附表編號2、3所示詐欺潘佰巍、林橋
      繕部分所示犯行，各均係就同一詐欺取財之接續犯意，詐
      欺被害人，致潘佰巍、林橋繕均陷於錯誤而多次操作ATM
      行為，而將帳戶內款項數次轉帳入被告之帳戶內，被告並
      分次提領潘佰巍、林橋繕所匯入款項等所為之地點相同、
      時間尚屬密接，顯均係基於單一詐欺取財、洗錢之犯意為
      之，且侵害同一法益，依據一般社會健全觀念，難以強行
      分開，應均屬接續犯。
（四）想像競合犯：
　　　刑法上一行為而觸犯數罪名之想像競合犯存在之目的，在
      於避免對於同一不法要素予以過度評價。自然意義之數行
      為，得否評價為法律概念之一行為，應就客觀構成要件行
      為之重合情形、主觀意思活動之內容、所侵害之法益與行
      為間之關連性等要素，視個案情節依社會通念加以判斷。
      刑法刪除牽連犯之規定後，原認屬方法目的或原因結果，
      得評價為牽連犯之二犯罪行為間，如具有局部之同一性，
      或其行為著手實行階段可認為同一者，得認與一行為觸犯
      數罪名之要件相侔，依想像競合犯論擬（最高法院107年
      度台上字第1066號判決意旨參照）。從而詐欺犯對告訴人
      施用詐術而詐得其交付之款項，由被告提供個人申辦帳戶
      予被害人轉帳款項使用，進而出面提領後再轉交給指定之
      人而隱匿之，各犯罪行為間之目的、手段有局部同一性，
      被告所犯附表編號1至3所示之犯行，均係以一行為同時觸
      犯刑法第339條第1項之詐欺取財罪及洗錢防制法第14條第
      1項之一般洗錢罪，為想像競合犯，各編號均應依刑法第5
      5條之規定，從一重之一般洗錢罪處斷。
（五）數罪：　　　
　　　被告與本件詐欺犯所犯如附表編號1至3所示之犯行，分別
      係對不同被害人實施詐術而詐得財物，侵害不同人之財產
      法益，犯罪時間亦不同，犯意各別，行為互殊，應予分論
      併罰（共3罪）。
（六）臺灣臺北地方檢察署110年度偵字第14324號移送併辦意旨
      書移送併辦被告詐欺被害人林橋繕部分，與本案起訴之犯
      罪事實為事實上同一之案件，本院自得併予審究。
（七）刑之減輕事由：
　　　想像競合犯之處斷刑，本質上係「刑之合併」。其所謂從
      一重處斷，乃將想像競合犯組成之評價上數罪，合併為科
      刑一罪，其所對應之刑罰，亦合併其評價上數罪之數法定
      刑，而為一個處斷刑。易言之，想像競合犯侵害數法益者
      皆成立犯罪，論罪時必須輕、重罪併舉論述，同時宣告所
      犯各罪名，包括各罪有無加重、減免其刑之情形，亦應說
      明論列，量刑時併衡酌輕罪部分量刑事由，評價始為充足
      ，然後依刑法第55條前段規定「從一重處斷」，非謂對於
      其餘各罪可置而不論。因此，法院決定處斷刑時，雖以其
      中最重罪名之法定刑，做為裁量之準據，惟於裁量其輕重
      時，仍應將輕罪合併評價在內(最高法院108年度台上字第
      4405、4408號判決意旨參照)。又犯洗錢防制法第14條、1
      5條之罪，在偵查或審判中自白者，減輕其刑，洗錢防制
      法第16條第2項定有明文。被告於本院審判中坦認就其提
      供帳戶並擔任車手提領款項後將贓款轉交陳外務之洗錢事
      實自白不諱，合於洗錢防制法第16條第2項之規定，應於
      量刑時併予審酌，併此敘明。　　　
四、量刑：　　　
（一）爰以行為人之責任為基礎，審酌被告正值青年，不思以正
      途賺取錢財，竟貪圖不法利益，以上揭分工模式，詐欺告
      訴人，擾亂金融交易往來秩序，使執法人員不易追查詐騙
      者身分及贓款流向，並使告訴人受有損害，並製造金流斷
      點，掩飾詐欺犯不法所得之去向，妨害金融市場及民生經
      濟，徒增犯罪偵查之困難程度，應予非難，但考量被告犯
      罪之動機、目的、手段，及於本案犯罪結構中，係受詐欺
      犯之指揮、依指示提供帳戶並提領、傳遞金錢之角色，並
      非居主導、核心地位之涉案情節、參與程度，可獲取利益
      有限，且被告坦承所犯詐欺及洗錢之犯行，知所悔悟，並
      與附表編號1至3所示各告訴人達成和解，並履行完畢，有
      和解筆錄、刑事陳報狀所附刑事陳報和解書、郵政跨行匯
      款申請書及本院公務電話紀錄均在卷可佐（見本院卷第11
      5、119、133至139頁）及被告自白洗錢犯行等犯後態度，
      暨被告所陳之智識程度、家庭經濟、生活狀況等一切情狀
      ，分別量處如附表編號1至3所示「罪名及宣告刑欄」所示
      之刑。並斟酌被告整體犯罪之非難評價，暨所犯各罪之罪
      質、手法相同、時間相近，並兼衡刑罰經濟與公平、比例
      等原則，定其應執行之刑為有期徒刑5月。
（二）緩刑諭知：
  　　被告前未曾因故意犯罪受有期徒刑以上刑之宣告，有臺灣
      高等法院被告前案紀錄表在卷可按，其一時急於謀職，以
      致疏慮，致罹刑章，犯後坦承犯行，且與告訴人3人達成
      和解並賠償完畢，告訴人3人均表示願意原諒被告，同意
      法院從輕量刑給予緩刑諭知等語，有和解筆錄在卷可按（
      見本院卷第110、115、135頁），可徵被告犯後確有悔意
      ，堪認經此偵、審程序及刑之宣告，確知警惕，謹言慎行
      ，信無再犯之虞，因認其前開所受宣告之刑，以暫不執行
      為適當，併予宣告緩刑2年，以啟自新；並為期被告於緩
      刑期內，知所警惕，認除緩刑宣告外，仍有課予負擔之必
      要，併依刑法第74條第2項第8款規定，參酌被告所犯情節
      、所生危害等情，命被告自本案判決確定之日起1年內及
      接受5場次之法治教育課程，建立被告遵守法律規範之觀
      念，確切明瞭其行為所造成之危害，以收矯正被告及社會
      防衛之效，併依刑法第93條第1項第2款之規定諭知於緩刑
      期間付保護管束，俾能由觀護人予以適當督促，並發揮附
      條件緩刑制度之立意及避免短期自由刑執行所肇致之弊端
      ，以期符合本案緩刑目的。
五、不另為沒收諭知：
　　被告自陳因本案犯行取得提領金額百分之4之報酬，其實際
    領取4,000元之報酬等語(見第38471號偵查卷第10、144至14
    6頁)，屬被告之犯罪所得，然被告既已與告訴人3人達成和
    解，並當庭給付或以匯款方式給付賠償金等，可認被告之犯
    罪所得已實際合法發還被害人，依刑法第38條之1第5項規定
    ，不予宣告沒收或追徵。又告訴人3人遭詐欺之分別轉帳或
    存入被告申辦帳戶內，並經被告提領後交付予真實姓名年籍
    不詳之「陳外務」收取，顯非屬被告所有，亦非在其實際掌
    控中，其就所隱匿之財物不具所有權及事實上處分權，亦不
    另依洗錢防制法第18條第1項就所提領全部金額諭知沒收，
    併予敘明。
據上論斷，應依刑事訴訟法第273條之1、第299條第1項前段，洗
錢防制法第14條第1項、第16條第2項，刑法第11條前段、第28條
、第339條第1項、第55條、第51條第5款、第42條第3項前段、第
74條第1項第1款、第2項第8款、第93條第1項第2款，刑法施行法
第1條之1第1項，判決如主文。
本案經檢察官陳思荔，檢察官鍾曉亞、楊舒雯到庭執行職務。
中　　華　　民　　國　　110 　年　　11　　月　　22　　日
　　　　　　　　　刑事第二十一庭法　官　程克琳
以上正本證明與原本無異。
如不服本判決應於收受送達後20日內向本院提出上訴書狀，並應
敘述具體理由；其未敘述上訴理由者，應於上訴期間屆滿後20日
內向本院補提理由書（均須按他造當事人之人數附繕本）「切勿
逕送上級法院」。告訴人或被害人如對於本判決不服者，應具備
理由請求檢察官上訴，其上訴期間之計算係以檢察官收受判決正
本之日期為準。 因疫情而遲誤不變期間，得向法院聲請回復原
狀。
                                書記官  楊湘雯　　　　　
中　　華　　民　　國　　110 　年　　11　　月　　23　　日
附錄本案所犯法條
中華民國刑法第339條：
意圖為自己或第三人不法之所有，以詐術使人將本人或第三人之
物交付者，處5年以下有期徒刑、拘役或科或併科50萬元以下罰
金。
以前項方法得財產上不法之利益或使第三人得之者，亦同。
前二項之未遂犯罰之。
洗錢防制法第14條：
有第二條各款所列洗錢行為者，處7年以下有期徒刑，併科新臺
幣5百萬元以下罰金。前項之未遂犯罰之。
前二項情形，不得科以超過其特定犯罪所定最重本刑之刑。
附表：
編號 告訴人 詐欺時間、方式 匯款時間、金額 匯入帳戶 提領時間、地點、金額 罪名及宣告刑 1 吳嘉惠 於108年8月2日下午4時許，接獲詐欺者電話聯繫，佯稱網路購物多刷金額要辦理退款，而依指示操作個人申辦網路銀行，而將帳戶內款項轉出 109年8月2日下午5時11分許，轉帳49986元 被告申辦之國泰世華商業銀行帳號000000000000號帳戶 ⒈109年8月2日下午5時42分許至45分許間，至新北室新店區北新路三段190捷運2號出口處設置ATM先後提領： 　30000元 　30000元 　30000元 　 ⒉於同日晚間7時11分許，至新北市○○區○○路00號第一銀行大坪林分行提領： 　30000元 　 ⒊同日晚間7時58分及晚間9時13分許均在新北市○○區○○路0段000號第一銀行設置ATM處，提領： 　30000元　 　30000元 　　 　   蘇御飛共犯洗錢防制法第十四條第一項之一般洗錢罪，處有期徒刑肆月，併科罰金新臺幣壹萬元，罰金如易服勞役，以新臺幣壹仟元折算壹日。           2 潘佰巍 109年8月2日下午4時許，接獲詐欺者電話，佯稱網路購物客服人員，因系統錯誤導致重複扣款，需依指示至ATM操作始能解除，因而陷於錯誤，於同日下午5時許，至位於屏東縣○○市○○路000號厚生郵局設置ATM處操作。 ⒈同日下午5時17分許，轉帳29989元 ⒉同日下午5時22分許，轉帳：10128元 同上  蘇御飛共犯洗錢防制法第十四條第一項之一般洗錢罪，處有期徒刑肆月，併科罰金新臺幣壹萬元，罰金如易服勞役，以新臺幣壹仟元折算壹日。 3 林橋繕 於108年8月2日下午4時許，接獲詐欺者電話，佯稱網路購物疏失，將帳戶設定批發商，將重複扣款，需依指示至ATM操作始能解除，因而陷於錯誤，於同日晚間8時許至9時許間，位於高雄市○○區○○路000號郵局、統一超商開封門市操作，將個人帳戶內款項轉出 ⒈8月2日晚間8時42分許轉帳29985元 ⒉同日晚間9時3分許，轉帳29988元　 被告申辦第一商業銀行帳號00000000000號帳戶  蘇御飛共犯洗錢防制法第十四條第一項之一般洗錢罪，處有期徒刑參月，併科罰金新臺幣壹萬元，罰金如易服勞役，以新臺幣壹仟元折算壹日。